【裁判字號】    89,訴,718
【裁判日期】    890921
【裁判案由】    毒品危害防制條例
【裁判全文】
臺灣彰化地方法院刑事判決                          八十九年度訴字第七一八號
    公  訴  人  臺灣彰化地方法院檢察署檢察官
    被      告  甲○○
右列被告因違反毒品危害防制條例案件，經檢察官提起公訴（八十九年度毒偵緝字第
三九一、三九五、三九六、三九七、四０四號、八十九年度毒偵字第三０九五號），
本院判決如左：
    主  文
甲○○連續施用第一級毒品，累犯，處有期徒刑壹年貳月，注射針筒壹支沒收銷燬之
；又連續施用第二級毒品，累犯，處有期徒刑拾月，含安非他命殘渣之塑膠袋壹個沒
收銷燬之；應執行有期徒刑壹年拾月，注射針筒壹支、含安非他命殘渣之塑膠袋壹個
均沒收銷燬之。
    事  實
一、甲○○曾因違反肅清煙毒條例案件，經法院判處有期徒刑三年六月確定，於民國
    （下同）八十六年四月廿四日縮短刑期執行完畢。其因施用毒品案件，經本院以
    八十八年度毒聲字第一九三０號裁定送觀察、勒戒後，無繼續施用毒品之傾向，
    由台灣彰化地方法院檢察署檢察官於八十八年八月七日以八十八年度偵緝字第四
    六六號為不起訴處分確定；詎不知戒除惡習，分別基於概括犯意，均於八十八年
    八月七日受不起訴處分之後某日起至八十九年六月七日止，先後多次，在彰化縣
    福興鄉福南村振興巷廿三號、同村沿海路四段七九０巷一一弄一四號及其他不詳
    地點，將安非他命置於鋁箔紙上燒烤加熱後吸其產生氣體及以海洛因摻入香煙內
    再點火吸煙或以注射針筒施打之方式，分別施用第二級毒品安非他命及施用第一
    級毒品海洛因。嗣經警於(一)八十八年九月十二日二十時五十分許，在國道一號新
    市收費站北向處查獲；(二)八十八年十二月二十九日二十時許，在彰化縣福興鄉福
    南村振興巷二二之二八號查獲；(三)八十九年一月十二日十七時三十分許，在彰化
    縣福興鄉○○村○○段五二八號前查獲；(四)八十九年一月十三日二十三時許，在
    彰化縣福興鄉○○村○○街五九之六號查獲；(五)八十九年一月二十八日廿一時許
    ，在彰化縣福興鄉福南村振興巷二三號查獲；(六)八十九年六月七日三時三十分許
    ，在彰化縣福興鄉○○村○○路○段七九０巷一一弄一四號查獲，並扣得其所有
    專供施用之注射針筒一支及含安非他命殘渣之塑膠袋一個。經檢察官聲請本院以
    八十九年度毒聲字第一一三六號裁定送觀察、勒戒後，有繼續施用毒品傾向。
二、案經國道公路警察局第五警察隊報由臺灣台南地方法院檢察署檢察官呈請台灣高
    等法院檢察署核轉暨經彰化縣警察局鹿港分局報請臺灣彰化地方法院檢察署檢察
    官偵查起訴。
    理  由
一、訊據被告甲○○於本院審理中坦承右揭施用第一、二級毒品之犯行，又被告獲案
    時所採尿液，經鑑定結果，均呈甲基安非他命陽性及嗎啡陽性反應，有尿液檢驗
    成績書六紙附卷可稽，此外復有扣案之被告所有專供施用之注射針筒一支及含安
    非他命殘渣之塑膠袋一個可證，堪信被告自白其施用第一、二級毒品之犯行屬實
    ；雖被告於本院審理中辯稱上揭扣案之注射針筒非其所有云云，惟被告如何利用
    該針筒施打海洛因之事實，業據被告於警訊中供明無訛，被告此部分辯詞，自難
    採信，附此敘明。次查被告前因施用毒品案件，經本院以八十八年度毒聲字第一
    九三０號裁定送觀察、勒戒後，無繼續施用毒品之傾向，由台灣彰化地方法院檢
    察署檢察官於八十八年八月七日以八十八年度偵緝字第四六六號為不起訴處分確
    定等情，有該不起訴處分書可憑，其於五年內再犯毒品危害防制條例第十條之罪
    ，經裁定送觀察勒戒，認有繼續施用毒品傾向，有本院八十九年度毒聲字第一一
    三六號裁定及台灣彰化看守所附設勒戒處所出具之證明書一件附卷可參，則其於
    五年內再犯毒品危害防制條例第十條之罪，應依法論科。
二、核被告所為，係犯毒品危害防制條例第十條第一項、第二項之罪。被告持有毒品
    海洛因及安非他命之低度行為，均為施用毒品海洛因及安非他命之高度行為所吸
    收，不另論罪。被告先後多次施用安非他命、海洛因犯行，時間緊接，觸犯構成
    要件相同之罪名，顯係基於概括之犯意反覆為之，均應依連續犯規定，論以一罪
    ，並均加重其刑。被告所犯上開二罪，犯意各別，行為互殊，應予分論併罰。被
    告曾因違反肅清煙毒條例案件，經法院判處有期徒刑三年六月確定，於八十六年
    四月廿四日縮短刑期執行完畢之事實，有台灣彰化地方法院檢察署刑案資料查註
    紀錄表及台灣高等法院被告全國前案紀錄表附卷可稽，其受此有期徒刑執行完畢
    後，五年內再犯有期徒刑以上之罪，應依累犯之規定，均遞加其刑。爰審酌被告
    犯罪之動機、方法、施用次數、所生危害暨犯後態度等一切情狀，量處如主文所
    示之刑，並定其應執行刑，以示懲儆。扣案之被告所有專供施用之注射針筒一支
    及含安非他命殘渣之塑膠袋一個，應併予宣告沒收銷燬之。
據上論斷，應依刑事訴訟法第二百九十九條第一項前段，毒品危害防制條例第十條第
一項、第二項、第十八條第一項前段，刑法第十一條前段、第五十六條、第四十七條
、第五十一條第五款，判決如主文。
本案經檢察官吳祚延到庭執行職務。
中      華      民      國      八十九      年     九     月    廿一    日
                          台灣彰化地方法院刑事第一庭
                                      法      官  鄭  永  玉
右正本證明與原本無異。
如不服本判決，應於判決送達後十日內，向本院提出上訴狀( 須附繕本 )。
                                      法院書記官  卓  俊  杰
中      華      民      國      八十九      年     九     月    廿八    日
毒品危害防制條例第十條：
施用第一級毒品者，處六月以上五年以下有期徒刑。
施用第二級毒品者，處三年以下有期徒刑。
毒品危害防制條例第十八條：
查獲之毒品及專供製造或施用毒品之器具，不問屬於犯人與否，均沒收銷燬之。但合
於醫藥或研究之用者，得不予銷燬。
前項合於醫藥或研究用毒品或器具之管理辦法，由法務部會同行政院衛生署定之。


司法院資訊處製作；財團法人民間司法改革基金會備份。
